# 中审众环 1-1-3 （扶贫支出应否作为项目工程成本支出问题）

提问人：liuweisheng 时间：2021-08-23 08:05:07
中审众环 1-1-3 （扶贫支出应否作为项目工程成本支出问题）
假设扶贫支出按照发电收入的固定比例支付，那么这部分金额不确定，跟天气有密切关系，天气不能和理预测，那么怎么处理此部分支出。谢谢版主解惑。
版主回复：如果是按照发电收入的固定比例支付，金额不确定，则参照租赁准则中对可变租赁付款额的处理方法，在发生时计入当期损益。
我的理解：前期建设支出计入固定资产，运营期每年根据实际支付的补偿款调整固定资产原值，折旧随之增加，是这样处理吗 谢谢版主解惑

回答人：chenyiwei
如果扶贫款是按照每年发电收入的一定比例支付，则在取得发电收入之前实际上是没有支付扶贫款的义务的。因此不应采用主帖中的做法。在实际发生缴纳义务时确认并计入损益即可。